【裁判字號】    92,交聲,153
【裁判日期】    920227
【裁判案由】    聲明異議
【裁判全文】
臺灣臺中地方法院交通事件裁定                    九十二年度交聲字第一五三號
    原處分機關  交通部公路局台中區監理所豐原監理站
    異議人即
    受處分人    甲○○  男  三.
右列受處分人因違反道路交通管理處罰條例案件，對於交通部公路局台中區監理所豐
原監理站九十二年一月二十九日所為之裁決（豐監稽違六三字第Ｚ00000000
號裁決書），聲明異議，本院裁定如左：
    主  文
異議駁回。
    理  由
一、原處分機關略以：本案係國道公路警察局第三警察隊舉發受處分人甲○○駕駛車
    號８３９─ＧＫ營業大拖車（ＰＰ－Ｒ３）於九十一年十二月十六日十七時二十
    分許，在國道一號公路一五四公里處，因「載運危險物品（汽油）之空罐槽車任
    意變換車道行駛中線車道」違規，受處分人不服提出申訴，經原舉發機關函覆違
    規事實為真，惟引用條文有誤，該站遂依道路交通管理處罰條例第二十九條第一
    項第三款之規定於九十二年一月二十九日以豐監稽違六三字第Ｚ0000000
    0號裁決書，裁處罰鍰新台幣四千五百元整並記違規點數二點，逾期則依裁決書
    處罰主文規定裁處，於法並無不合等語。
二、本件異議人即受處分人甲○○則以：原舉發法條與事實不符，道路交通管理處罰
    條例第三十條第一項第八款乃指行駛路線有否經過主管機關申請核准，並未有限
    行外側規定，且本件並非當場舉發，是舉發員警依事後印象舉發，爰聲明異議云
    云。
三、按道路交通管理處罰條例第二十九條第一項第三款後段規定：汽車裝載時，不遵
    守有關安全之規定者，處汽車所有人新台幣三千元以上九千元以下罰鍰。另車輛
    裝載危險物品行經高速公路應行駛外側車道，並禁止變換車道，道路交通安全規
    則第八十四條第一項第十七款定有明文。經查：本件受處分人甲○○駕駛車號８
    ３９─ＧＫ營業大拖車（ＰＰ－Ｒ３）於九十一年十二月十六日十七時二十分許
    ，在國道一號公路一五四公里處，因「載運危險物品（汽油）之空罐槽車任意變
    換車道行駛中線車道」違規，為國道公路警察局第三警察隊員警舉發並掣開舉發
    通知單等情，有公警局交字第Ｚ00000000號舉發違規通知單一紙在卷可
    稽，雖異議人辯稱：員警並非當場舉發，是依據事後印象舉發云云，惟經原舉發
    機關九十二年一月九日以卷附之公警國三交字第０９１００２００２０函說明當
    時舉發情形稱：該８３９─ＧＫ號車於單記違規時、地為本隊執勤員警當場發現
    其裝載危險物品未依規定行駛中線車道，因考量駕駛人、車之安全（違規地點為
    三義長陡坡下坡路段），選擇較為適當安全地方，才予以攔車告知駕駛當事人違
    規事項及確實違規地點後，始掣填第Ｚ00000000號違規單舉發等語，本
    件異議人載運危險物品之空罐槽車，因尚有殘留物，如發生故事亦可能外洩，造
    成災害，另罐槽體兩側及後方均有危險標誌及標示牌且不得任意開啟，員警無法
    由外側判定其是否為空車，因此，裝載危險物品之空罐槽車仍應遵守相關安全規
    定，是舉發員警乃於親見異議人違規後因安全顧慮而未當下攔停，舉發程序並無
    違誤。故異議人於前揭時、地違規事實，可以認定。從而，受處分人既有違反道
    路交通安全規則第八十四條規定之行為，從而，原處分機關援引道路交通管理處
    罰條例第二十九條第一項第三款後段規定裁處罰鍰新台幣四千五百元整並記違規
    點數二點，逾期則依裁決書處罰主文規定裁處，並無不當。本件異議為無理由，
    應予駁回。
四、據上論斷，應依道路交通管理處罰條例第八十七條第二項、道路交通案件處理辦
    法第十九條，裁定如主文。
中      華      民      國    九十二    年     二       月   廿七       日
                                        臺灣臺中地方法院交通法庭
                                            法  官
右正本證明與原本無異。
如不服本裁定應於送達後五日內向本院提出抗告狀。
                                            書記官
中      華      民      國    九十二    年            月          日


司法院資訊處製作；財團法人民間司法改革基金會備份。
